# André Oliveira

## Front-end Engineer

+55 85 999749025

in www.linkedin.com/in/perfil-andrecoliveira

#### Sumário

Braslieiro, paulistano, com 33 anos de idade. Sou Bacharel em Sistemas de Informação com experiência de 12 anos na área de desenvolvimento Front-end, durante esse tempo pude exercer diversas outras funções como: User Experience, Interaction Designer e User Researcher.

Me considero uma pessoa bastante flexível, proativo, autodidata e sempre buscando aprender assuntos novos.

#### **Habilidades**

- Princípios e boas práticas de User Experience Design e Acessibilidade;
- Metodologias e entregáveis de UX Design (Personas, card Sorting, wireframes, user stories, teste A/B, testes de usabilidade, biblioteca de padrões e prototipação baixa/alta fidelidade);
- Conhecimentos em padrões de desenvolvimento e lógica de programação;
- Domínio em ferramentas Adobe, Eclipse, Visual Studio, NetBeans e IntelliJ;
- Familiaridade com guidelines de UI;
- Experiência com ferramentas de versionamento SVN, GIT e RTC;
- Proficiência em HTML semântico, CSS e JavaScript;
- Pré-processadores SASS/LESS e proficiência em metodologias de organização do CSS como OOCSS e SMACSS.
- Automatizadores de tarefas Gulp;
- Implementação em Responsive Web Design e Progressive Web Apps;
- Técnicas de gestão ágil como Scrum, Agile e Squad;
- Princípios e boas práticas de Performance;
- Princípios e boas práticas de Segurança;
- Conhecimento de modelo cliente-servidor, HTTP e REST;
- Proficiência em Design Patterns e padrões de Arquitetura de Software;
- Conhecimentos avançados no CMS Drupal, Wordpress e Liferay;
- Conhecimento em desenvolvimento web (JSF/VRaptor/C#/PHP/React).
- Conhecimentos em Node.js;
- Iniciando projetos com GraphQL;

#### **Linguagens & Frameworks & Bibliotecas**

- HTML5, CSS3, JavaScript (ES7/ES8+);
- React / React Native;
- Vue.js (Pequenos cases);
- Frameworks (Bootstrap, Semantic UI, Ionic, Materialize, Primefaces, Polymer, entre outros).

## Experiências

#### **Delfos Intelligent Maintenance**

2019 - Atualmente

Front-end Engineer

Em Março de 2019, retornei ao Brasil após 6 meses na Austrália e no mês seguinte, entrei para o quadro da Delfos. Entre as minhas responsabilidades, sou responsável pela organização, planejamento e elaboração de processos, com o perfil de Scrum Master. Lidero uma equipe de seis profissionais, entre eles: FullStack's e Testers. Além desses papeis, tenho participado como desenvolvedor integrando a equipe.2

Entre nossas atribuições, temos um Dashboard disponível para acesso web. Nele, somos responsáveis por desenvolver novos módulos e mantê-lo instável para garantir segurança de acessos e dados. Além dele, temos também uma cartela de aplicativos móveis.

#### **Commonwealth Bank - Sydney**

experiência. Minha responsabilidade era integrar ao time de desenvolvedores realizando implementações de novos módulos para financiamentos.

Ainda em 2018, me mudei para Sydney para fazer parte do plantel de times do CommonBank. Lá, eu participei no projeto de seu Internet Banking, onde estive presente por 6 meses em contrato de tempo de

**Banco do Nordeste** 2016 - 2018

Front-end Engineer (Colaborador Stefanini)

Em 2016 retornei ao banco para acrescentar a equipe do Hub de Inovação - Hubine. Neste ano, tive como responsabilidade desenvolver o website do Hubine em Liferay. No ano seguinte, migrei para o ambiente de arquitetura, entre nossas tarefas, criamos um manual de interface (style guide) a ser utilizado em seus sistemas internos, definimos padrões de desenvolvimento, frameworks e tecnologias a serem implementadas na camada Front-end.

Todo esse suporte era fornecido para as demais fábricas com intuito de fomentar as boas práticas e padrões homologados pelo banco.

**VTI Tecnologia** 2015 - 2016

UX Designer & Front-end Engineer

Exerci o papel de líder técnico na célula de UX & Front-end. Entre as nossas tarefas, tínhamos como objetivo estudar e avaliar como os usuários se sentiam ao interagir com o produto/interface, sua percepção, sua eficiência na execução de tarefas e assim por diante. Tínhamos como foco transformar ideias em experiências úteis e agradáveis, adotando o processo de design centrado no usuário.

Em 2015, tive a responsabilidade de implementar o novo portal intranet, propondo melhorias na interface, otimizando a navegação e oferecendo um layout simples e agradável. Nesse mesmo período, pude participar além de engenheiro front-end, a função de UX em diversos projetos da empresa.

Estive envolvido em projetos para o DETRAN-CE e Exército Brasileiro.

**Banco do Nordeste** 2013 - 2015

Interaction Designer & Front-end Engineer (Colaborador IVIA)

Neste trabalho, participei ativamente no Grupo de Comunicação, exercendo o papel de designer de interação e engenheiro front-end. Entre as nossas tarefas do grupo, tinham atividades, como: criar novos hotsites, peças em mídias digitais e impressas.

Em 2014, tive a responsabilidade de implementar o novo portal intranet do Banco do Nordeste, propondo melhorias na interface, otimizando a navegação e oferecendo um layout simples e agradável, suprindo todas às necessidades encontradas pelo usuário final. Para isto, foram implementadas algumas metodologias de UX afim de obter um entendimento e vivência daquele usuário para tal tipo de interação.

No mesmo ano, junto com a equipe de TI, implementamos o novo portal web do Banco do Nordeste utilizando o CMS Liferay, feito em Java. Seu lançamento foi realizado em dezembro de 2014.

#### Nuteral Ind. de Form. Nutricionais

2011 - 2012

Technical Leader & Front-end Developer

Neste ambiente, pude coordenar a equipe de desenvolvimento, tendo uma participação direta nos projetos de criação de sistemas internos, propondo melhorias no gerenciamento e controle de vendas de seu estoque. Em 2012, lançamos seu novo portal de vendas, contendo diversas melhorias de forma a simplificar a navegação e interação de seus usuários.

Responsável por aplicar dinâmicas voltadas à User Experience (UX) e propor melhorias de usabilidade nos sistemas internos da empresa.

Instituto Atlântico 2007 - 2011

Interaction Designer & Front-end Developer

Neste período pude enriquecer meus conhecimentos em desenvolvimento front-end, design de interfaces e engenharia de software com base em métodos ágeis. Pude ajudar a transformar ideias em experiências úteis e agradáveis para empresas no Brasil, Estados Unidos (Silicon Valley), Europa e Ásia. Isso significa em um monte de entrevistas, observações, notas, histórias de usuários, esboços, protótipos, interfaces e muito desenvolvimento.

Participei como Analista de IHC e Desenvolvedor Front-end em projetos nacionais e internacionais como Padtec, Mobitec, Telcon, Delta, Epson, HP e Sony Ericsson.

## Formação Acadêmica

### **Cambridge English**

2018 - Jan/2019

Greenwich College Sydney - Austrália/AU

#### Bacharel em Sistemas de Informação

Faculdade 7 de Setembro

Brazil - Fortaleza/CE

